# 私募股权投资基金财务核算问题

提问人：suyundem 时间：2022-04-15 10:32:56
陈版好，合伙型私募股权投资基金投资的项目通常是按照公允价值计量，属于金融资产，如果我想将这些投资改为长投-权益法核算，我除了委派董事，通过参与日常的经营，对被投资单位产生重大影响外，是否还有其他的办法呢？因为私募投资的这些项目往往委派董事很难。
至于用长投来核算，是为了不想让基金的利润全部反映在被投资企业上市的那一年，而是更多的反映在减持的那一年

回答人：chenyiwei
如果采用权益法核算此类投资，可能与本企业属于“投资性主体”或者“风险投资机构、共同基金以及类似主体”的定位相矛盾，因此不建议如此处理。而且采用公允价值计量模式也可以提升所提供的财务信息的相关性。